【裁判字號】    98,消債更,362
【裁判日期】    990426
【裁判案由】    更生事件
【裁判全文】
臺灣士林地方法院民事裁定           98年度消債更字第362號
債  務  人  甲○○
代  理  人  蕭顯忠律師
上列當事人聲請更生事件，本院裁定如下：
    主  文
債務人甲○○自中華民國九十九年四月三十日十七時起開始更生
程序。
命司法事務官進行本件更生程序。
    理  由
一、按債務人不能清償債務或有不能清償之虞，且無擔保或無優
    先權之債務總額未逾新臺幣（下同）1,200 萬元者，於法院
    裁定開始清算程序或宣告破產前，得向法院聲請更生，觀諸
    消費者債務清理條例第3 條、第42條第1 項規定自明。次按
    法院開始更生程序之裁定，應載明其年、月、日、時，並即
    時發生效力。又法院開始更生或清算程序後，得命司法事務
    官進行更生或清算程序，必要時得選任律師、會計師或其他
    適當之自然人或法人一人為監督人或管理人，復為同條例第
    45條第1 項、第16條所明定。
二、聲請意旨略以：伊無資產，每月僅有低收入戶補助1 萬1,60
    0 元，每月必要支出（含伊女兒之扶養費）1 萬元，而債務
    總額為22萬7,395 元，有不能清償債務情事，前已提出債權
    人清冊，以書面向最大債權金融機構慶豐商業銀行股份有限
    公司（下稱慶豐銀行）請求協商，惟協商不成立；且伊無擔
    保或無優先權之債務總額未逾1,200 萬元，復未經法院裁定
    開始清算程序或宣告破產，爰向本院聲請更生等語。
三、經查，債務人甲○○所主張之上開事實，業據提出財政部臺
    北市國稅局財產歸屬資料清單、96、97年度綜合所得稅各類
    所得資料清單、財團法人金融聯合徵信中心當事人綜合信用
    報告之協商前置專用債權人清冊、身心障礙手冊、債務人全
    戶戶籍謄本、其女林以婕之郵局存摺影本、前置協商不成立
    通知書、勞工保險被保險人投保資料表等件為證（見本院卷
    第12至19、21、22、31、63、64頁），且經本院依職權向最
    大債權金融機構慶豐銀行函查協商過程等情屬實，有該銀行
    99年2 月5 日（99）慶銀接管消卡字第079 號函在卷可按（
    見本院卷第71至77頁），堪認為真正。是以債務人每月收入
    1 萬1,600 元，扣除其每月支出（含其女之扶養費）1 萬元
    後，僅餘1,600 元，而其債務總額高達22萬7,395 元，足認
    其確有不能清償債務之虞之情事。此外，復查無債務人有消
    費者債務清理條例第6 條第3 項、第8 條或第46 條 各款所
    定駁回更生聲請之事由存在，則債務人聲請更生，應屬有據
    。揆諸首揭規定及說明，應予開始更生程序，並命司法事務
    官進行本件更生程序。
四、爰裁定如主文。
中    華    民    國    99    年    4     月    26    日
                  民事第一庭  法      官  陳梅欽
上為正本係照原本作成。
本件不得抗告。
中    華    民    國    99    年    4     月    29    日
                              書  記  官  劉淑慧

司法院資訊處製作；財團法人民間司法改革基金會備份。
